【裁判字號】    90,易,384
【裁判日期】    900822
【裁判案由】    違反毒品危害防制條例
【裁判全文】
臺灣基隆地方法院刑事判決                            九十年度易字第三八四號
    公  訴  人  臺灣基隆地方法院檢察署檢察官
    被      告  甲○○
右列被告因違反毒品危害防制條例案件，經檢察官提起公訴（九十年度毒偵字第八四
五號），本院判決如左：
    主  文
甲○○施用施用第二級毒品，處有期徒刑捌月。
    事  實
一、甲○○前因二次施用第二級毒品安非他命案件，經本院裁定送觀察、勒戒後，均
    認無繼續施用毒品之傾向，由臺灣基隆地方法院檢察署檢察官分別於民國八十八
    年五月三十一日、八十八年九月八日，以八十八年度偵字第三二一一號、八十八
    年度毒偵字第二四五號為不起訴處分確定。嗣其復基於概括之犯意，自八十九年
    四月間起至且同年五月五日之前二日內某時止，連續在臺北縣瑞芳鎮○○路六九
    號處施用第二級毒品安非他命，經本院裁定送強制戒治，並經上開檢察署檢察官
    以八十九年度毒偵字第一二五六號聲請簡易判決處刑，嗣經本院於八十九年七月
    六日以八十九年度瑞簡字第八三號判決判處有期徒刑五月，並於同年八月九日確
    定，迄未執行。詎其仍不知悛悔，復於九十年五月八日上午十時四十分許採尿前
    之四日內某時，在不詳地點施用第二級毒品安非他命，嗣由上開檢察署觀護人通
    知其於九十年五月八日上午十時四十分許接受調驗採尿，送驗結果呈甲基安非他
    命陽性反應，而查悉上情。
二、案經臺灣基隆地方法院檢察署觀護人報告該檢察署檢察官偵查起訴。
    理  由
一、訊據被告甲○○矢口否認有何施用第二級毒品安非他命之犯行，辯稱伊向來均準
    時接受調驗尿液，可能係服用治療骨頭痛之中藥，尿液始會呈安非他命陽性反應
    云云。經查：
  (一)依毒品檢驗學上之常規，尿液中含毒品成分反應所使用之檢驗方法，對於受檢驗
    者是否確有施用毒品行為之判斷，在檢驗學常規上恆有絕對之影響。其以酵素免
    疫分析或薄層定性分析等方式為初步篩檢者，因具有相當程度藥物偽陽性之可能
    ，如另以氣（液）相層析、質譜分析等較具公信力之儀器為交叉確認，因出現偽
    陽性反應之機率極低，核足據為對涉嫌人不利之認定，此亦為邇來我國實務所是
    認。經查被告經警查獲後採集之尿液檢體，經臺灣尖端先進生技醫藥股份有限公
    司濫用藥物檢驗中心採取酵素免疫分析法及氣相層析質譜儀等方法檢驗，結果呈
    甲基安非他命陽性反應，有該公司九十年五月九日濫用藥物檢驗報告一紙在卷可
    佐；另本院依職權將該尿液檢體送法務部調查局複驗，經由該局採取篩檢（螢光
    偏極免疫分析法）及確認（氣相層析質譜儀分析法）二種鑑驗方法，檢驗結果亦
    呈甲基安非他命陽性反應，有該局九十年八月七日陸(一)字第九○○四三九五一
    號檢驗通知書一紙在卷可稽，因出現藥物偽陽性反應之機率極低，且被告復未能
    提出服用中藥之藥名或醫生處方以供查證，堪可認定被告確有施用第二級毒品安
    非他命之行為，被告上開辯解，委無可採。
  (二)按第二級毒品安非他命成分之檢出與其施用方式、施用量、個人代謝情況、採尿
    時間與檢測儀器之精密度等諸多因素有關，惟安非他命經施用進入人體內代謝後
    排出體外所需時間，百分之九十之施用劑量會在三至四日內由尿液排出，此有卷
    附法務部調查局九十年四月十二日陸(一)字第九○一三三三三五號函一紙可佐，
    是本院認定被告係於九十年五月八日上午十時四十分許採尿前之四日內某時施用
    第二級毒品安非他命。
  (三)另查被告曾二次因施用毒品經本院裁定送觀察、勒戒，認無繼續施用毒品傾向，
    經檢察官為不起訴處分，此有不起訴書處分書影本二紙存卷可按。顯見被告為三
    犯以上施用第二級毒品，事證明確，被告犯行堪可認定，應依法論科。
二、查安非他命係第二級毒品，毒品危害防制條例第二條第二項第二款定有明文。被
    告於右揭時、地，非法施用第二級毒品安非他命，核其所為，係犯毒品危害防制
    條例第十條第二項之施用第二級毒品罪。爰審酌被告多次施用毒品，有卷附臺灣
    高等法院被告全國前案紀錄表一紙可佐，毫無決心加以戒除，此雖屬個人自殘行
    為，然考量被告甫因施用第二級毒品安非他命，經本院於八十九年七月六日以八
    十九年度瑞簡字第八三號判決判處有期徒刑五月，該判決於同年八月九日確定，
    迄未執行，竟不知悔改而再次施用第二級毒品安非他命，缺乏法治觀念，顯見被
    告自制能力甚差，易受外界影響，亟需較長時間與原有生活環境隔離，方足以斷
    絕施用毒品之傾向等一切情狀，量處如主文所示之刑，以示儆懲。
三、據上論斷，應依刑事訴訟法第二百九十九條第一項前段，毒品危害防制條例第十
    條第二項，判決如主文。
本案經檢察官黃士元到庭執行職務。
中      華      民      國    九十      年      八      月    二十二    日
                                  臺灣基隆地方法院刑事第二庭
                                      審判長法  官    邱志平
                                            法  官    蔡岱霖
                                            法  官    楊皓清
右正本證明與原本無異。
對於本件判決如有不服，應於收受送達後十日內，向本院提出上訴書狀，上訴於臺灣
高等法院，並按他造當事人之人數附具繕本。
                                            書記官    邱李和
中      華      民      國    九十      年      八      月    二十三    日
附錄論罪法條
毒品危害防制條例第十條第二項：
施用第二級毒品者，處三年以下有期徒刑。


司法院資訊處製作；財團法人民間司法改革基金會備份。
